# 求助版主：分公司财务报表

提问人：wys7d13 时间：2020-05-24 12:24:00
请教陈版主：
A 公司是B 公司的分公司，A 分公司目前无偿使用B公司的房屋建筑物，A 分公司的财务报表是否需要包含其无偿使用的B 公司的房屋建筑物？
C 公司和B 公司处于同一控制下，如果C 公司收购B 公司中A 分公司的业务，被并进来的报表中需要包含A 分公司无偿使用的B 公司的房屋建筑物吗？

回答人：chenyiwei
由于分公司不具有独立法人资格，因此其报表中通常可以不包含其无偿使用的总部经济资源。
但是，如果为了某些特殊目的，例如整体转让该分公司，需要合理评估该分公司自身的独立盈利能力的，则应将其无偿占用的总部经济资源合理估价并反映在该特殊目的财务报表中，并增加其权益；相应地分公司利润表中需反映相关的折旧、摊销费用。